臺灣基隆地方法院刑事判決　　　　　　　　　　　　　九十三年度易字第二九０號
　　公　訴　人　臺灣基隆地方法院檢察署檢察官
　　被　　　告　甲○○　男　二.
右列被告因侵占案件，經檢察官聲請簡易判決處刑 (九十三年度偵緝字第一二七號)
，本院認為不宜逕以簡易判決處刑，改依通常程序審理後，判決如左：
    主    文
甲○○意圖為自己不法之所有，而侵占自己持有他人之物，處拘役拾日，如易科罰
金，以佰元折算壹日。
    事    實
一、甲○○與乙○○二人為朋友，民國八十九年五月二十日，甲○○徵得乙○○之同
    意，以乙○○之名義，向設址於臺北市○○路一０九號一樓之安客小客車租賃有
    限公司（下稱安客租賃公司），租用車號ＢＢ─一八四一號自用小客車，約定使
    用一日後即歸還。詎甲○○取得該自用小客車後，竟意圖為自己不法之所有，於
    租期屆至後未依約返還，而以變易持有為所有之意思，將該車侵占入己，供己代
    步之用，並避不見面，亦不繳納其於使用該自用小客車期間之交通違規罰鍰，致
    安客租賃公司及乙○○追索無門。
二、案經乙○○訴由臺灣基隆地方法院檢察署檢察官偵查後聲請簡易判決處刑，嗣經
    本院改依通常程序審理。
    理    由
一、訊據被告甲○○坦承以乙○○名義，於前揭時、地向安客租賃公司租用上開自用
    小客車未依約返還之事實，然矢口否認有何侵占之犯行，辯稱：伊有打電話給安
    客租賃公司，通知要繼續租用該車，伊並無侵占之不法所有意圖云云。經查：
（一）被告因無駕駛執照，而以告訴人乙○○之名義，於八十九年五月二十日，向安
      客租賃公司租用ＢＢ─一八四一號自用小客車，約定租期為一天，被告屆期未
      返還該車等情，業據被告自承在卷，核與告訴人乙○○指訴及證人即安客租賃
      公司之負責人溫明根所證之情節大致符，並有租賃契約書影本一份在卷可稽。
（二）被告自承取得租用之自用小客車後，即更換電話號碼，不通知告訴人，致告訴
      人聯絡無著，且於使用該自用小客車期間，連續九次違反交通法規，總計受裁
      處罰鍰一萬三千八百元，嗣後該車經證人溫明根於八十九年七月十三日託人尋
      回，租金、營業損失及車子之損失等，計十三萬五千元，係由告訴人繳納，不
      記得被告是否有來電通知要續租等情，亦據證人溫明根於本院審理時結證明確
      ，並有交通部公路局自行收納款項收據影本九紙在卷可憑。被告避不與告訴人
      見面，且辯稱要續租，何以安客租賃公司人員不知續租之情，仍向告訴人索討
      ，而其卻於安客租賃公司找回小客車之前，大量違反交通法規，嗣其亦未繳納
      租金及其餘相關之損失及交通違規罰鍰，足徵被告並無返還車輛之意思，其主
      觀不法所有之意圖洵堪認定，前揭所辯不足採信。
（三）證人即被告之女友林寶珠固於檢察偵查中結證稱：曾聽到被告以電話跟他人說
      過幾天會還車，然不清楚通電話之對方是誰等語，是依證人林寶珠之證言，尚
      難證明被告係與安客租賃公司人員或告訴人乙○○聯絡返還自用小客車事宜，
      且事後被告亦未主動還車及繳納租金及賠償損失之事實，亦如前述，從而尚難
      以證人林寶珠之證言，資為有利被告之證據。
（四）綜上，被告所辯不足採信，本件事證明確，被告侵占之犯行明確，應依法論科
      。
二、核被告甲○○所為，係犯刑法第三百三十五條第一項之侵占罪。爰審酌被告利用
    告訴人乙○○之信賴，租得自用小客車，即據為己有，並大量違反交通法規，致
    租賃公司及告訴人受有損害，及其犯罪之動機、手段及犯後態度等一切情狀，量
    處如主文所示之刑示懲，並諭知易科罰金之折算標準。
據上論斷，應依刑事訴訟法四百五十二條、第二百九十九條第一項前段，刑法第三百
三十五條第一項、第四十一條第一項前段，罰金罰鍰提高標準條例第一條前段、第二
條，判決如主文。
本案經檢察官樊家妍到庭執行職務。
中　　　華　　　民　　　國　　九十三　　年　　十一　　月　　十七　　日
　　　　　　　　　　　　　　　　　　　　臺灣基隆地方法院刑事第一庭
　　　　　　　　　　　　　　　　　　　　　　審判長　法  官    邱志平
　　　　　　　　　　　　　　　　　　　　　　　　　　法  官    汪梅芬
 　　　　　　　　　　　　　　　　　　　　　　　　 　法  官    劉桂金
右正本證明與原本無異。
對於本件判決如有不服，應於收受送達後十日內，向本院提出上訴書狀，上訴於臺灣
高等法院，並按他造當事人之人數附具繕本。
                                                    書記官    黃士元
中　　　華　　　民　　　國　　九十三　　年　　十一　　月　　二十四　　日
附錄論罪科刑法條：
刑法第三百三十五條第一項
意圖為自己或第三人不法之所有，而侵占自己持有他人之物者，處五年以下有期徒刑
、拘役或科或併科一千元以下罰金。
